【裁判字號】    89,易,5245
【裁判日期】    900131
【裁判案由】    違反槍砲彈藥刀械管制條例
【裁判全文】
臺灣高雄地方法院刑事判決                        八十九年度易字第五二四五號
    公  訴  人  臺灣高雄地方法院檢察署檢察官
    被      告  乙○○
右列被告因違反槍砲彈藥刀械管制條例案件，經檢察官聲請簡易判決處刑（八十九年
度偵字第二０六六七號），本院高雄簡易庭認為不宜以簡易判決處刑（八十九年度雄
簡字第八六八號），移送本院改依通常程序審理判決如左：
    主  文
乙○○未經許可，持有刀械，處拘役伍拾日，如易科罰金，以參佰元折算壹日。
武士刀壹把，沒收。
    事  實
一、乙○○於民國八十三年間，自高雄縣茄萣鄉興達港某打鐵舖購得經內政部公告為
    管制刀械之武士刀乙把後，即未經許可，無故持有之，並將之藏置於位高雄縣茄
    萣鄉○○街七十六號其兄丙○○住處。八十九年九月十二日中秋節，乙○○攜子
    至上址與家人團聚，嗣當日晚間十一時許，因酒醉而丙○○發生爭執，並至二樓
    取出前開武士刀威嚇丙○○，雙方因而發生拉扯。嗣經民眾報警處理而為警當場
    查獲，並扣押上開刀械乙把。
二、案經高雄縣警察局湖內分局報告台灣高雄地方法院檢察署檢察官聲請簡易判決處
    刑經本院高雄簡易庭移送本院改依通常程序審理。
    理  由
一、訊據被告乙○○對於右揭犯罪事實坦承不諱，核與證人丙○○及證人即當日至現
    場處理本案之員警甲○○證述情節相符，並有扣案刀械乙把可資為證，而扣案刀
    械經鑑定結果，認其刀刃開鋒，係屬公告禁止之武士刀，有高雄縣警察局八十九
    年九月二十七日高警保民字第七二七八七號函在卷可稽，本案事證明確，被告犯
    行堪予認定。
二、核被告乙○○所為，係犯槍砲彈藥刀械管制條例第十四條第三項之未經許可持有
    刀械罪。公訴人雖指被告乙○○購得前開武士刀後，將之藏置於其位於高雄縣茄
    萣鄉○○村○○○街九六巷五號之居處，案發之時因與其兄丙○○發生口角爭執
    ，遂攜帶上開武士刀至高雄縣茄定鄉○○街七六號丙○○之住處等情，然查：被
    告乙○○原與丙○○同住於光復街，近來才搬離該址，而前開武士刀一直置放於
    丙○○住處之二樓等事實，業據被告供陳在卷，並經證人丙○○證述屬實，而案
    發之日為中秋節，被告至丙○○之住處係為與家人團圓之情，亦經證人甲○○證
    稱：「是有人報案，我到現場看見被告與哥哥吵架，被告手持武士刀，他父母在
    勸架，當時雙方均有喝酒」、「（被告是否表示為何到該處？）他父親表示當天
    是中秋節，被告到他家去家族聚餐」等語無訛（見本院九十年一月十二日筆錄）
    ，足見案發當時，該武士刀本即置於丙○○住處，而非被告自崎漏一街之居所攜
    帶前往，公訴事實所載容有誤會，附此敘明。爰審酌被告持有刀械對社會具有相
    當之危險性，惟為陳設之用而持有該武士刀，並無進而犯罪，被告之品行非劣，
    犯罪之手段、目的、所生危害、及犯後態度等一切情狀，量處如主文所示之刑，
    並諭知易科罰金之折算標準，以資懲儆。另扣案之武士刀乙把，確係槍砲彈藥刀
    械管制條例第四條第一項第三款所定之刀械，業經高雄市政府警察局鑑驗屬實，
    係違禁物，爰依法宣告沒收。
據上論斷，應依刑事訴訟法第四百五十二條、第二百九十九條第一項前段，槍砲彈藥
刀械管制條例第十四條第三項，刑法第十一條前段、第三十八條第一項第一款、第四
十一條，罰金罰鍰提高標準條例第二條，判決如主文。
中      華      民      國    九十      年  一      月    三十一    日
                                  臺灣高雄地方法院刑事第二庭
                                      法  官  卓立婷
右正本證明與原本無異。
如不服本判決，應於判決送達後十日內，向本院提出上訴狀。
                                      書記官    陳家宏
中    華    民    國      九十      年      一      月      三十一      日


司法院資訊處製作；財團法人民間司法改革基金會備份。
